【裁判字號】    97,交聲,2263
【裁判日期】    970924
【裁判案由】    違反道路交通管理處罰條例聲明異議
【裁判全文】
臺灣臺北地方法院交通事件裁定        97年度交聲字第2263號
原處分機關  臺北市交通事件裁決所
異  議  人
即受處分人  甲○○
上列受處分人因違反道路交通管理處罰條例案件，對於臺北市交
通事件裁決所於中華民國97年8月27日所為之處分（原處分案號
：北市裁罰字第裁22-C00000000號）聲明異議，本院裁定如下：
    主  文
異議駁回。
    理  由
一、按駕駛人駕駛汽車，應遵守道路交通標線之指示，而汽車駕
    駛人不遵守道路交通標誌、標線、號誌之指示者，處新台幣
    （下同）900元以上1,800元以下罰鍰，道路交通管理處罰條
    例第60條第2項第3款定有明文。
二、本件受處分人甲○○於民國97年6月29日11時20分許，駕駛
    車號2B-011號營業一般小客車，於板橋市○○路因不依標誌
    、標線指示排班候車，經警舉發「不遵守道路交通標線之指
    示」之違規。嗣受處分人向原處分機關提出申訴，經原處分
    機關請舉發單位調查結果，仍認受處分人有前開違規行為，
    原處分機關乃依條例第60條第2項第3款及違反道路交通管理
    事件統一裁罰基準表規定，裁處受處分人罰鍰1200元。
三、異議意旨略以：受處分人甲○○固不否認駕駛違規車輛於上
    揭路段有佔用LPG車專用候車格候客之行為，惟辯稱看板太
    高，離地約6公尺，其在車內看不到，且違規地點是在新府
    路，並非新站路等語。
四、經查：
  (一)本件受處分人並不否認其於97年6月29日11時20分許，有
      駕駛車號2B-011號營業一般小客車，於板橋市有佔用LPG
      車專用候車格候客之違規行為，此部分之事實堪可認定。
  (二)又異議人雖辯稱遭警舉發之地點為新府路，並非新站路，
      且告示牌設置不當，其無法自車內看到告示內容云云，惟
      查，異議人確於板橋市○○路有佔用LPG車專用候車格候
      客之行為，為其所自承，並為臺北縣政府警察局板橋分局
      查證明確，有該局97年8月21日北縣警板交裁字第0970035
      138號函在卷可參，新府路計程車候客招呼站為油氣雙燃
      料車專用招呼站，設有中文標誌二面，汽車駕駛人自應注
      意該標誌之內容，該候車格係屬LPG車專用候車格，異議
      人所駕駛為一般汽車燃料車，自不得佔用該候車格候客，
      異議人所執之告示牌設置不當，致伊無法看見云云，顯係
      卸責之詞，不足採信，本件事證明確，異議人確有不遵守
      道路交通標誌之指示之違規行為，堪予認定。
五、綜上所述，受處分人確有在前開時、地違規停車候客而不遵
    守道路交通標誌指示之違規行為。原處分機關依條例第60條
    第2項第3款及違反道路交通管理事件統一裁罰基準表規定裁
    處受處分人罰鍰1200元，核無違誤。本件異議無理由，應予
    駁回。
據上論斷，應依道路交通案件處理辦法第19條，裁定如主文。
中    華    民    國    97    年    9     月    24    日
                              交通法庭法  官  沈君玲
以上正本證明與原本無異
如不服本裁定應於送達後5日內向本院提出抗告狀
                                書記官  劉麗英
中    華    民    國    97    年    9     月    24    日


司法院資訊處製作；財團法人民間司法改革基金會備份。
